臺灣高雄地方法院刑事判決　　　　　　　九十二年度訴字第二六八一號
　　公　訴　人　臺灣高雄地方法院檢察署檢察官
　　被　　　告　乙○○
右列被告因違反毒品危害防制條例案件，經檢察官提起公訴（九十二年度毒偵字第五
一八七號），本院依簡式審判程序審理判決如左：
    主  文
乙○○施用第一級毒品，累犯，處有期徒刑拾月；扣案含第一級毒品海洛因成份之香
煙半支，沒收銷燬之。又施用第二級毒品，累犯，處有期徒刑捌月。應執行有期徒刑
壹年肆月；扣案含第一級毒品海洛因成份之香煙半支，沒收銷燬之。
    事  實
一、乙○○前曾於民國八十八年間因違反毒品危害防制條例案件，經法院判處有期徒
    刑一年二月（本院八十八年度訴字第二二六五號）確定，另曾於九十年間因違反
    毒品危害防制條例案件，經法院判處有期徒刑十月（本院九十年度訴字第二三四
    六號）確定，嗣上開二罪經接續執行結果，甫於九十二年五月十日縮刑假釋期滿
    執行完畢（構成累犯，於九十一年八月二日假釋出獄）。又曾因八十八年間施用
    毒品案件，經裁定送觀察、勒戒（本院八十八年度毒聲字第四九號）後，認無繼
    續施用毒品之傾向，業於八十八年一月二十七日觀察、勒戒執行完畢釋放，並經
    臺灣高雄地方法院檢察署檢察官於八十八年一月十四日，以八十八年度偵字第一
    三○五號不起訴處分確定。再於八十八年間因施用第一、二級毒品案件，經裁定
    送觀察、勒戒（本院八十八年度毒聲字第五三二六號）後，認有繼續施用毒品之
    傾向，再經裁定令入戒治處所施以強制戒治一年（本院八十九年度毒聲字第六一
    三二號），並就該施用毒品犯行由本院以八十八年度訴字第二二六五號判處有期
    徒刑一年二月確定；復於八十九年間因施用毒品案件，經裁定送強制戒治（本院
    八十九年度毒聲字第八六○五號），及就該施用毒品犯行，經本院以九十年度訴
    字第二三四六號判處有期徒刑十月確定。詎乙○○於前受觀察、勒戒執行完畢釋
    放後五年以內，猶不知悔改，明知海洛因、安非他命業經公告為毒品危害防制條
    例第二條第二項第一、二款之第一、二級毒品，不得非法持有、施用，竟仍分別
    基於施用第一級毒品海洛因、第二級毒品安非他命之犯意，於九十二年八月二十
    二日二十時十分許往前回溯二十四小時內之某時許，在某不詳地點，以將少量之
    海洛因粉末摻入香煙內燃燒後吸食其煙霧，及將少量安非他命粉末放入吸食器內
    加熱燒烤產生煙霧後吸食其煙霧之方式，分別施用第一級毒品海洛因及第二級毒
    品安非他命各一次。嗣經警於九十二年八月二十二日十七時許，在高雄市小港區
    ○○○路全美洗車行前，因行跡可疑攔檢而查獲，並當場扣得其所丟棄摻有海洛
    因粉末之香菸半支，並就該施用毒品犯行裁定送強制戒治（本院九十二年度毒聲
    字第七一三七號）在案。
二、案經高雄市政府警察局小港分局報告臺灣高雄地方法院檢察署檢察官偵查起訴。
    理  由
一、本案被告所犯違反毒品危害防制條例第十條第一項之施用第一級毒品罪，及同條
    例第十條第二項之施用第二級毒品罪，其法定刑為死刑、無期徒刑、最輕本刑為
    三年以上有期徒刑以外之罪，於準備程序進行中，被告就被訴事實為有罪之陳述
    ，經受命法官告知簡式審判程序之要旨及經被告同意適用簡式審判程序後，本院
    合議庭裁定本案由受命法官獨任進行簡式審判程序審理在卷，合先敘明。
二、訊據被告乙○○對右揭分別施用第一級毒品海洛因及第二毒品安非他命之犯罪事
    實供認不諱，而被告於右揭時、地遭警查獲時所採尿液送驗結果，確呈嗎啡、安
    非他命陽性反應之事實，有高雄市立凱旋醫院高市凱醫檢字第○一三○○號煙毒
    尿液檢驗成績書一紙附卷可稽（詳九十二年度偵字第五一八七號偵卷內第十五頁
    背面），足認被告之自白核與事實相符。此外，被告於遭警查獲時扣案之香煙半
    支，經送驗結果，確含海洛因成份之事實，有高雄醫學大學附設中和紀念醫院報
    告編號９２１２－４３號檢驗報告一紙附卷足憑（詳本院卷內第二十三頁）。又
    被告前曾於八十八年間因施用毒品案件，經裁定送觀察、勒戒（本院八十八年度
    毒聲字第四九號）後，認無繼續施用毒品之傾向，業於八十八年一月二十七日觀
    察、勒戒執行完畢釋放，並經臺灣高雄地方法院檢察署檢察官於八十八年一月十
    四日，以八十八年度偵字第一三○五號為不起訴處分確定。再於八十八年間因施
    用第一、二級毒品案件，經裁定送觀察、勒戒（本院八十八年度毒聲字第五三二
    六號）後，認有繼續施用毒品之傾向，經裁定令入戒治處所施以強制戒治一年（
    本院八十九年度毒聲字第六一三二號），並就該施用毒品犯行由本院以八十八年
    度訴字第二二六五號判處有期徒刑一年二月確定；復於八十九年間因施用毒品案
    件，經裁定送強制戒治（本院八十九年度毒聲字第八六○五號），及就該施用毒
    品犯行，經本院以九十年度訴字第二三四六號判處有期徒刑十月確定。詎乙○○
    於前受觀察、勒戒執行完畢釋放後五年以內，猶不知悔改再犯本案施用毒品之行
    為，為五年以內再犯毒品危害防制條例第十條第一項、第二項之施用毒品罪行，
    亦有臺灣高等法院被告全國前案紀錄表一份附卷足參。事證明確，被告右揭分別
    施用第一級毒品海洛因及第二級毒品安非他命之犯行洵堪認定，應予依法論科。
三、查被告行為後，毒品危害防制條例業於九十二年六月六日經立法院三讀修正通過
    ，並於同年七月九日公布，依新修正之該條例第三十六條：「本條例自公布後六
    個月施行」之規定，新修正之毒品危害防制條例業於九十三年一月九日生效施行
    。又依新修正之該條例第三十五條第一項第三款之規定，於修正施行前繫屬之施
    用毒品案件，於修正施行後，審判中之案件，由法院依修正後規定處理之。再修
    正前、後之毒品危害防制條例就第十條第一項、第二項之施用第一級、第二級毒
    品罪之處罰，其處罰法條及刑罰並無變更，自無刑法第二條第一項但書新、舊法
    之比較問題。而海洛因、安非他命係毒品危害防制條例第二條第二項第一款、第
    二款所定之第一級、第二級毒品，不得非法持有、施用，被告竟持以施用；另被
    告係於前受觀察、勒戒執行完畢釋放後，五年以內再犯毒品危害防制條例第十條
    第一項、第二項之施用毒品行為，依修正後同條例第二十三條第二項之規定，應
    依法予以論科。故核被告乙○○所為，係犯毒品危害防制條例第十條第一項之施
    用第一級毒品罪，及同條例第十條第二項之施用第二級毒品罪。被告所犯上開二
    罪，其犯意各別，手法亦異，觸犯構成要件不同之罪名，顯係基於各別之犯意而
    為之，應予分別論罪併合處罰。又被告施用第一級毒品海洛因、第二級毒品安非
    他命前同時持有第一級毒品海洛因、第二級毒品安非他命，其持有之低度行為，
    已為施用之高度行為所吸收，不另論以持有罪。被告前曾於八十八年間因違反毒
    品危害防制條例案件，經法院判處有期徒刑一年二月（本院八十八年度訴字第二
    二六五號）確定，另曾於九十年間因違反毒品危害防制條例案件，經法院判處有
    期徒刑十月（本院九十年度訴字第二三四六號）確定，嗣上開二罪經接續執行結
    果，甫於九十二年五月十日縮刑假釋期滿執行完畢，有臺灣高等法院被告全國前
    案紀錄表一份附卷可稽，其於前受有期徒刑之執行完畢後五年以內，再犯本案有
    期徒刑以上之罪，為累犯，應依刑法第四十七條之規定，加重其刑。茲審酌被告
    曾於八十八年間施用毒品案件，經裁定送觀察、勒戒（本院八十八年度毒聲字第
    四九號）後，認無繼續施用毒品之傾向，業於八十八年一月二十七日觀察、勒戒
    執行完畢釋放，並經臺灣高雄地方法院檢察署檢察官於八十八年一月十四日，以
    八十八年度偵字第一三○五號為不起訴處分確定。再於八十八年間因施用第一、
    二級毒品案件，經裁定送觀察、勒戒（本院八十八年度毒聲字第五三二六號）後
    ，認有繼續施用毒品之傾向，經裁定令入戒治處所施以強制戒治一年（本院八十
    九年度毒聲字第六一三二號），並就該施用毒品犯行由本院以八十八年度訴字第
    二二六五號判處有期徒刑一年二月確定；復於八十九年間因施用毒品案件，經裁
    定送強制戒治（本院八十九年度毒聲字第八六○五號），及就該施用毒品犯行，
    經本院以九十年度訴字第二三四六號判處有期徒刑十月確定。其於前受觀察、勒
    戒執行完畢釋放後五年以內，猶不知悔改再犯本案相同罪行，顯見意志不堅，並
    對施用毒品之行為不知悛悔，惟其犯罪係戕害自身，尚未害及他人，及犯後已坦
    承犯行，態度尚佳等一切情狀，爰酌情各量處如主文所示之刑，並定其應執行之
    刑，以示儆懲。扣案含海洛因成份之香煙半支，因含微量海洛因成份，其量微無
    法剝離，視為毒品，不問屬於犯人與否，爰併依毒品危害防制條例第十八條第一
    項前段之規定，宣告沒收銷燬之。
據上論斷，應依刑事訴訟法第二百七十三條之一第一項、第二百八十四條之一、第二
百九十九條第一項前段，毒品危害防制條例第三十五條第一項第三款、第十條第一項
、第二項、第十八條第一項前段，刑法第十一條前段、第四十七條、第五十一條第五
款，判決如主文。
本案經檢察官甲○○到庭執行職務。
中      華      民      國      九十三      年    五    月    二十八    日
                                    臺灣高雄地方法院刑事第六庭
                                      法  官  柯  盛  益
右正本證明與原本無異。
如不服本判決，應於判決送達後十日內，向本院提出上訴狀。
                                      書記官  陳  昱  良
中      華民      國      九十三      年    五    月    二十八    日
附錄本案判決論罪科刑法條全文
毒品危害防制條例第十條：
施用第一級毒品者，處六月以上五年以下有期徒刑。
施用第二級毒品者，處三年以下有期徒刑。
